【裁判字號】    97,訴,3212
【裁判日期】    980219
【裁判案由】    營業稅
【裁判全文】
臺北高等行政法院裁定
                                      97年度訴字第3212號
原      告  迅采多媒體科技有限公司
代  表  人  甲○○
被      告  財政部臺北市國稅局
代  表  人  凌忠嫄（局長）
上列當事人間營業稅事件，原告不服財政部中華民國97年10月27
日台財訴字第09700436790 號訴願決定，提起行政訴訟，本院裁
定如下：
    主  文
原告之訴駁回。
訴訟費用由原告負擔。
    理  由
一、按訴願之提起，應自行政處分達到或公告期滿之次日起30日
    內為之。提起訴願逾法定期間者，應為不受理之訴願決定。
    參照訴願法第14條第1 項、第77條第2 款之規定甚明。訴願
    逾期即未經合法之訴願程序，進而提起撤銷訴訟，不合提起
    撤銷訴訟須經合法訴願之前置要件，起訴為不合法，又不能
    補正，應依行政訴訟法第107 條第1 項第10款裁定駁回之。
二、本件原告因營業稅事件，不服被告初查核定，申請復查，經
    被告97年6 月26日財北國稅法一字第0970232550號復查決定
    駁回，循序提起行政訴訟，請求撤銷原處分及訴願決定。查
    復查決定書係於97年7 月9 日送達於原告，此有掛號郵件收
    件回執影本附訴願卷可稽。是原告提起訴願之期間，應自97
    年7 月10日起算，因原告設所於受理訴願機關所在地台北市
    ，無須扣除在途期間，至97年8 月8 日（星期五）屆滿。原
    告遲至97年8 月11日始提起訴願，有訴願書上所載日期可考
    ，顯已逾期。訴願決定以其訴願已逾法定不變期間，不予受
    理，自無不合。原告復對之提起撤銷訴訟，依照前述規定與
    說明，顯非合法。原告起訴主張，復查決定書由大廈管理員
    代收後，因管理員上班有其時限，且原告之代表人忙於工作
    早出晚歸，未能及時取件，復查決定書遲至97年7 月15始取
    得，起訴為有理由等語。經核復查決定書由應受送達處所之
    大廈管理員代收，送達即生效力，原告實際取得為何時，並
    無影響。況原告取得之時仍在訴願期間內，本得以及時提起
    訴願，原告逾期提起，起訴狀自陳有所疏忽，實不影響訴願
    逾期起訴不合法之論斷。訴願決定已併說明原處分無違法或
    不當情事，本件應依程序裁定駁回起訴，無從進而論斷實體
    上有無理由。
三、依行政訴訟法第107條第1項第10款、第104條、民事訴訟法
    第95條、第78條，裁定如主文。
中    華    民    國    98    年    2     月    19    日
             台北高等行政法院第八庭
                        審判長法  官  蔡進田
                              法  官  林樹埔
                              法  官  闕銘富
上為正本係照原本作成。
如不服本裁定，應於送達後10日內，向本院提出抗告狀（須按他
造人數附繕本）。
中    華    民    國    98    年    2    月    19     日
                              書記官  黃倩鈺


司法院資訊處製作；財團法人民間司法改革基金會備份。
